{"present": {"1 Singular": {"Affirmative": "tion\u00f3laim", "Question": "an dtion\u00f3laim?", "Negative": "n\u00ed thion\u00f3laim"}, "2 Singular": {"Affirmative": "tion\u00f3lann t\u00fa", "Question": "an dtion\u00f3lann t\u00fa?", "Negative": "n\u00ed thion\u00f3lann t\u00fa"}, "3 Singular": {"Male": {"Affirmative": "tion\u00f3lann s\u00e9", "Question": "an dtion\u00f3lann s\u00e9?", "Negative": "n\u00ed thion\u00f3lann s\u00e9"}, "Female": {"Affirmative": "tion\u00f3lann s\u00ed", "Question": "an dtion\u00f3lann s\u00ed?", "Negative": "n\u00ed thion\u00f3lann s\u00ed"}}, "1 Plural": {"Compressed": {"Affirmative": "tion\u00f3laimid", "Question": "an dtion\u00f3laimid?", "Negative": "n\u00ed thion\u00f3laimid"}, "Extended": {"Affirmative": "tion\u00f3lann muid", "Question": "an dtion\u00f3lann muid?", "Negative": "n\u00ed thion\u00f3lann muid"}}, "2 Plural": {"Affirmative": "tion\u00f3lann sibh", "Question": "an dtion\u00f3lann sibh?", "Negative": "n\u00ed thion\u00f3lann sibh"}, "3 Plural": {"Affirmative": "tion\u00f3lann siad", "Question": "an dtion\u00f3lann siad?", "Negative": "n\u00ed thion\u00f3lann siad"}, "Passive": {"Affirmative": "tion\u00f3ltar", "Question": "an dtion\u00f3ltar?", "Negative": "n\u00ed thion\u00f3ltar"}}, "future": {"1 Singular": {"Affirmative": "tion\u00f3lfaidh m\u00e9", "Question": "an dtion\u00f3lfaidh m\u00e9?", "Negative": "n\u00ed thion\u00f3lfaidh m\u00e9"}, "2 Singular": {"Affirmative": "tion\u00f3lfaidh t\u00fa", "Question": "an dtion\u00f3lfaidh t\u00fa?", "Negative": "n\u00ed thion\u00f3lfaidh t\u00fa"}, "3 Singular": {"Male": {"Affirmative": "tion\u00f3lfaidh s\u00e9", "Question": "an dtion\u00f3lfaidh s\u00e9?", "Negative": "n\u00ed thion\u00f3lfaidh s\u00e9"}, "Female": {"Affirmative": "tion\u00f3lfaidh s\u00ed", "Question": "an dtion\u00f3lfaidh s\u00ed?", "Negative": "n\u00ed thion\u00f3lfaidh s\u00ed"}}, "1 Plural": {"Compressed": {"Affirmative": "tion\u00f3lfaimid", "Question": "an dtion\u00f3lfaimid?", "Negative": "n\u00ed thion\u00f3lfaimid"}, "Extended": {"Affirmative": "tion\u00f3lfaidh muid", "Question": "an dtion\u00f3lfaidh muid?", "Negative": "n\u00ed thion\u00f3lfaidh muid"}}, "2 Plural": {"Affirmative": "tion\u00f3lfaidh sibh", "Question": "an dtion\u00f3lfaidh sibh?", "Negative": "n\u00ed thion\u00f3lfaidh sibh"}, "3 Plural": {"Affirmative": "tion\u00f3lfaidh siad", "Question": "an dtion\u00f3lfaidh siad?", "Negative": "n\u00ed thion\u00f3lfaidh siad"}, "Passive": {"Affirmative": "tion\u00f3lfar", "Question": "an dtion\u00f3lfar?", "Negative": "n\u00ed thion\u00f3lfar"}}, "past": {"1 Singular": {"Affirmative": "thion\u00f3il m\u00e9", "Question": "ar thion\u00f3il m\u00e9?", "Negative": "n\u00edor thion\u00f3il m\u00e9"}, "2 Singular": {"Affirmative": "thion\u00f3il t\u00fa", "Question": "ar thion\u00f3il t\u00fa?", "Negative": "n\u00edor thion\u00f3il t\u00fa"}, "3 Singular": {"Male": {"Affirmative": "thion\u00f3il s\u00e9", "Question": "ar thion\u00f3il s\u00e9?", "Negative": "n\u00edor thion\u00f3il s\u00e9"}, "Female": {"Affirmative": "thion\u00f3il s\u00ed", "Question": "ar thion\u00f3il s\u00ed?", "Negative": "n\u00edor thion\u00f3il s\u00ed"}}, "1 Plural": {"Compressed": {"Affirmative": "thion\u00f3lamar", "Question": "ar thion\u00f3lamar?", "Negative": "n\u00edor thion\u00f3lamar"}, "Extended": {"Affirmative": "thion\u00f3il muid", "Question": "ar thion\u00f3il muid?", "Negative": "n\u00edor thion\u00f3il muid"}}, "2 Plural": {"Affirmative": "thion\u00f3il sibh", "Question": "ar thion\u00f3il sibh?", "Negative": "n\u00edor thion\u00f3il sibh"}, "3 Plural": {"Compressed": {"Affirmative": "thion\u00f3il siad", "Question": "ar thion\u00f3il siad?", "Negative": "n\u00edor thion\u00f3il siad"}, "Extended": {"Affirmative": "thion\u00f3ladar", "Question": "ar thion\u00f3ladar?", "Negative": "n\u00edor thion\u00f3ladar"}}, "Passive": {"Affirmative": "tion\u00f3ladh", "Question": "ar tion\u00f3ladh?", "Negative": "n\u00edor tion\u00f3ladh"}}, "condi": {"1 Singular": {"Affirmative": "thion\u00f3lfainn", "Question": "an dtion\u00f3lfainn?", "Negative": "n\u00ed thion\u00f3lfainn"}, "2 Singular": {"Affirmative": "thion\u00f3lf\u00e1", "Question": "an dtion\u00f3lf\u00e1?", "Negative": "n\u00ed thion\u00f3lf\u00e1"}, "3 Singular": {"Male": {"Affirmative": "thion\u00f3lfadh s\u00e9", "Question": "an dtion\u00f3lfadh s\u00e9?", "Negative": "n\u00ed thion\u00f3lfadh s\u00e9"}, "Female": {"Affirmative": "thion\u00f3lfadh s\u00ed", "Question": "an dtion\u00f3lfadh s\u00ed?", "Negative": "n\u00ed thion\u00f3lfadh s\u00ed"}}, "1 Plural": {"Compressed": {"Affirmative": "thion\u00f3lfaimis", "Question": "an dtion\u00f3lfaimis?", "Negative": "n\u00ed thion\u00f3lfaimis"}, "Extended": {"Affirmative": "thion\u00f3lfadh muid", "Question": "an dtion\u00f3lfadh muid?", "Negative": "n\u00ed thion\u00f3lfadh muid"}}, "2 Plural": {"Affirmative": "thion\u00f3lfadh sibh", "Question": "an dtion\u00f3lfadh sibh?", "Negative": "n\u00ed thion\u00f3lfadh sibh"}, "3 Plural": {"Compressed": {"Affirmative": "thion\u00f3lfaid\u00eds", "Question": "an dtion\u00f3lfaid\u00eds?", "Negative": "n\u00ed thion\u00f3lfaid\u00eds"}, "Extended": {"Affirmative": "thion\u00f3lfadh siad", "Question": "an dtion\u00f3lfadh siad?", "Negative": "n\u00ed thion\u00f3lfadh siad"}}, "Passive": {"Affirmative": "thion\u00f3lfa\u00ed", "Question": "an dtion\u00f3lfa\u00ed?", "Negative": "n\u00ed thion\u00f3lfa\u00ed"}}, "imper": {"1 Singular": {"Affirmative": "tion\u00f3laim!", "Negative": "n\u00e1 tion\u00f3laim!"}, "2 Singular": {"Affirmative": "tion\u00f3il!", "Negative": "n\u00e1 tion\u00f3il!"}, "3 Singular": {"Male": {"Affirmative": "tion\u00f3ladh s\u00e9!", "Negative": "n\u00e1 tion\u00f3ladh s\u00e9!"}, "Female": {"Affirmative": "tion\u00f3ladh s\u00ed!", "Negative": "n\u00e1 tion\u00f3ladh s\u00ed!"}}, "1 Plural": {"Compressed": {"Affirmative": "tion\u00f3laimis!", "Negative": "n\u00e1 tion\u00f3laimis!"}, "Extended": {"Affirmative": "tion\u00f3ladh muid!", "Negative": "n\u00e1 tion\u00f3ladh muid!"}}, "2 Plural": {"Affirmative": "tion\u00f3laig\u00ed!", "Negative": "n\u00e1 tion\u00f3laig\u00ed!"}, "3 Plural": {"Compressed": {"Affirmative": "tion\u00f3laid\u00eds!", "Negative": "n\u00e1 tion\u00f3laid\u00eds!"}, "Extended": {"Affirmative": "tion\u00f3ladh siad!", "Negative": "n\u00e1 tion\u00f3ladh siad!"}}, "Passive": {"Affirmative": "tion\u00f3ltar!", "Negative": "n\u00e1 tion\u00f3ltar!"}}, "pastConti": {"1 Singular": {"Affirmative": "thion\u00f3lainn", "Question": "an dtion\u00f3lainn?", "Negative": "n\u00ed thion\u00f3lainn"}, "2 Singular": {"Affirmative": "thion\u00f3lt\u00e1", "Question": "an dtion\u00f3lt\u00e1?", "Negative": "n\u00ed thion\u00f3lt\u00e1"}, "3 Singular": {"Male": {"Affirmative": "thion\u00f3ladh s\u00e9", "Question": "an dtion\u00f3ladh s\u00e9?", "Negative": "n\u00ed thion\u00f3ladh s\u00e9"}, "Female": {"Affirmative": "thion\u00f3ladh s\u00ed", "Question": "an dtion\u00f3ladh s\u00ed?", "Negative": "n\u00ed thion\u00f3ladh s\u00ed"}}, "1 Plural": {"Compressed": {"Affirmative": "thion\u00f3laimis", "Question": "an dtion\u00f3laimis?", "Negative": "n\u00ed thion\u00f3laimis"}, "Extended": {"Affirmative": "thion\u00f3ladh muid", "Question": "an dtion\u00f3ladh muid?", "Negative": "n\u00ed thion\u00f3ladh muid"}}, "2 Plural": {"Affirmative": "thion\u00f3ladh sibh", "Question": "an dtion\u00f3ladh sibh?", "Negative": "n\u00ed thion\u00f3ladh sibh"}, "3 Plural": {"Compressed": {"Affirmative": "thion\u00f3laid\u00eds", "Question": "an dtion\u00f3laid\u00eds?", "Negative": "n\u00ed thion\u00f3laid\u00eds"}, "Extended": {"Affirmative": "thion\u00f3ladh siad", "Question": "an dtion\u00f3ladh siad?", "Negative": "n\u00ed thion\u00f3ladh siad"}}, "Passive": {"Affirmative": "thion\u00f3lta\u00ed", "Question": "an dtion\u00f3lta\u00ed?", "Negative": "n\u00ed thion\u00f3lta\u00ed"}}, "subj": {"1 Singular": {"Affirmative": "go dtion\u00f3la m\u00e9", "Negative": "n\u00e1r thion\u00f3la m\u00e9"}, "2 Singular": {"Affirmative": "go dtion\u00f3la t\u00fa", "Negative": "n\u00e1r thion\u00f3la t\u00fa"}, "3 Singular": {"Male": {"Affirmative": "go dtion\u00f3la s\u00e9", "Negative": "n\u00e1r thion\u00f3la s\u00e9"}, "Female": {"Affirmative": "go dtion\u00f3la s\u00ed", "Negative": "n\u00e1r thion\u00f3la s\u00ed"}}, "1 Plural": {"Compressed": {"Affirmative": "go dtion\u00f3laimid", "Negative": "n\u00e1r thion\u00f3laimid"}, "Extended": {"Affirmative": "go dtion\u00f3la muid", "Negative": "n\u00e1r thion\u00f3la muid"}}, "2 Plural": {"Affirmative": "go dtion\u00f3la sibh", "Negative": "n\u00e1r thion\u00f3la sibh"}, "3 Plural": {"Affirmative": "go dtion\u00f3la siad", "Negative": "n\u00e1r thion\u00f3la siad"}, "Passive": {"Affirmative": "go dtion\u00f3ltar", "Negative": "n\u00e1r thion\u00f3ltar"}}, "verbal noun": "tion\u00f3l", "verbal adjective": "tion\u00f3lta"}